【裁判字號】    98,訴,482
【裁判日期】    980525
【裁判案由】    違反毒品危害防制條例
【裁判全文】
臺灣屏東地方法院刑事判決               98年度訴字第482號
公  訴  人  臺灣屏東地方法院檢察署檢察官
被      告  甲○○
                    （現另案在臺灣屏東監獄竹田分監執行）
上列被告因違反毒品危害防制條例案件，經檢察官提起公訴（98
年度毒偵字第204號），被告於準備程序期日就被訴事實為有罪
之陳述，本院合議庭裁定由受命法官獨任進行簡式審判程序，判
決如下：
    主  文
甲○○施用第一級毒品，累犯，處有期徒刑拾月。
    事  實
一、甲○○前因犯施用毒品案件，經本院以93年度毒聲字第615
    號裁定送勒戒處所施以觀察、勒戒，因認有繼續施用毒品傾
    向，再經本院以94年度毒聲字第28號裁定令入戒治處所施以
    強制戒治，嗣於民國94年9 月13日因停止其處分出監而執行
    完畢，並經臺灣屏東地方法院檢察署檢察官以94年度戒毒偵
    字第114 號為不起訴處分確定。其另因犯竊盜案件，經本院
    以94年度易字第80號判決處有期徒刑1 年，並因撤回上訴而
    確定，嗣於95年12月8 日縮刑期滿執行完畢，翌日出監。
二、詎甲○○猶不知悔改，於上開強制戒治執行完畢後5 年內，
    復基於施用第一級毒品海洛因之犯意，於97年12月20日14時
    30分許為警採尿時起回溯96小時內之某時，在不詳處所，以
    將海洛因摻入香菸內點燃後吸食之方式，施用第一級毒品海
    洛因1 次。嗣因其另涉違反毒品危害防制條例案件遭通緝，
    於同日13時45分許，在屏東縣內埔鄉○○村○○路內埔圖書
    館處為警查獲，並經警得其同意採尿送驗，而其尿液檢出嗎
    啡陽性反應，始悉上情。
三、案經屏東縣政府警察局內埔分局報請臺灣屏東地方法院檢察
    署檢察官偵查起訴。
    理  由
一、按除被告所犯為死刑、無期徒刑、最輕本刑為3 年以上有期
    徒刑之罪或高等法院管轄第一審案件者外，於法院行準備程
    序進行中，被告先就被訴事實為有罪之陳述時，審判長得告
    知被告簡式審判程序之旨，並聽取當事人、代理人、辯護人
    及輔佐人之意見後，裁定進行簡式審判程序，刑事訴訟法第
    273 條之1 第1 項定有明文，本件被告所為係犯死刑、無期
    徒刑、最輕本刑為3 年以上有期徒刑以外之罪，其於準備程
    序中就被訴事實為有罪之陳述，經法官告知簡式審判程序之
    旨，並聽取公訴人、被告之意見後，本院合議庭乃裁定由受
    命法官獨任進行簡式審判程序，合先敘明。又簡式審判程序
    之證據調查，不受刑事訴訟法第159 條第1 項、第161 條之
    2 、第161 條之3 、第163 條之1 及第164 條至第170 條規
    定之限制，刑事訴訟法第273 條之2 亦定有明文，故本件審
    理依該規定，亦排除嚴格證據調查，併予敘明。
二、上揭事實，業據被告甲○○於本院審理時坦承不諱（見本院
    審判筆錄第3 頁至第4 頁），另被告經採尿送驗結果，確呈
    嗎啡陽性反應，此有臺灣檢驗科技股份有限公司於98年1 月
    6 日出具之濫用藥物尿液檢驗報告1 紙（見警卷第8 頁）、
    屏東縣警察局內埔分局內埔派出所偵辦毒品案件涉嫌人尿液
    採證檢驗對照表1 紙（見警卷第9 頁）在卷可按。此外，復
    有偵查報告1 紙（見警卷第2 頁）在卷可參。是被告上開自
    白核與事實相符，堪以採信。再被告先前如事實欄第一部分
    所載，其前因犯施用毒品案件，經本院以93年度毒聲字第61
    5 號裁定送勒戒處所施以觀察、勒戒，因認有繼續施用毒品
    傾向，再經本院以94年度毒聲字第28號裁定令入戒治處所施
    以強制戒治，嗣於民國94年9 月13日因停止其處分出監而執
    行完畢等情，有臺灣高等法院被告前案紀錄表1 份在卷足憑
    。故本件事證已臻明確，被告於強制戒治執行完畢後5 年內
    ，再犯本件施用第一級毒品海洛因之犯行洵堪認定，自應依
    法論科。
三、查海洛因係屬毒品危害防制條例第2 條第2 項第1 款所規定
    之第一級毒品，故核被告所為係犯毒品危害防制條例第10條
    第1 項之施用第一級毒品罪。被告非法持有第一級毒品海洛
    因之低度行為，已為其進而施用之高度行為所吸收，故不另
    論罪。又被告曾有如事實欄第一部分所載之犯罪科刑執行情
    形，有上開前案紀錄表1 份附卷可按，其於有期徒刑執行完
    畢後，5 年以內故意再犯本件有期徒刑以上之罪，為累犯，
    應依刑法第47條第1 項規定加重其刑。爰審酌被告正值青年
    、四肢健全，卻不知潔身自愛而沾惹毒品，前曾因犯施用毒
    品案件，經觀察、勒戒及強制戒治後，仍再犯本件之罪，足
    見其毫無悔意，戒癮之意志力甚為薄弱，惟念及其施用毒品
    之犯行，在本質上乃屬戕害自身身心健康之行為，且能坦承
    犯行，犯罪後之態度良好暨其智識程度、生活狀況等一切情
    狀，量處如主文所示之刑，以資懲儆。又檢察官起訴書雖認
    被告係於97年12月20日14時30分許（採尿時間）回溯72小時
    內某時，施用第一級毒品海洛因1 次，然查，毒品施用後於
    尿液中排出之最長時限，受施用劑量、施用方式、個人體質
    及其代謝情況等因素影響，因個案而異，一般可檢出之最長
    時限為海洛因服用後2 至4 天、安非他命1 至4 天、甲基安
    非他命1 至5 天、MDMA 1至4 天、FM2 2 至14天，Ketamine
     2至4 天，此有行政院衛生署管制藥品管理局91年9 月23日
    管檢字第109652號函1 份附卷可稽，故應認本件被告施用第
    一級毒品海洛因之時間應係97年12月20日14時30分許為警採
    尿時起回溯96小時內之某時，檢察官上開認定，容有誤會，
    附此敘明。
據上論斷，應依刑事訴訟法第273 條之1 第1 項、第299 條第1
項前段，毒品危害防制條例第10條第1 項，刑法第11條前段、第
47 條第1 項，判決如主文。
本案經檢察官廖華君到庭執行職務
中    華    民    國    98    年    5     月    25    日
                  刑事第五庭    法  官  程士傑
以上正本證明與原本無異。
如不服本判決應於收受判決後10日內向本院提出上訴書狀，並應
敘述具體理由；其未敘述上訴理由者，應於上訴期間屆滿後20日
內向本院補提理由書（均須按他造當事人之人數附繕本）「切勿
逕送上級法院」。
中    華    民    國    98    年    5     月    25    日
                                書記官  孫秀桃
附錄論罪科刑法條：
毒品危害防制條例第10條第1 項
施用第一級毒品者，處 6 月以上 5 年以下有期徒刑。


司法院資訊處製作；財團法人民間司法改革基金會備份。
